【裁判字號】    94,建,136
【裁判日期】    950829
【裁判案由】    給付承攬報酬
【裁判全文】
臺灣臺北地方法院民事判決               94年度建字第136號
原      告  昆佑工程有限公司
法定代理人  甲○○
訴訟代理人  粘舜權律師
複代理人    吳茂榕律師
被      告  勝宏工程有限公司
                        之1
法定代理人  乙○○
                        之1
上列當事人間給付承攬報酬事件，本院於九十五年八月一日言詞
辯論終結，判決如下：
    主  文
被告應給付原告新台幣伍佰壹拾參萬陸仟伍佰零貳元，及自民國
94年04月15日起至清償日止，按週年利率5%計算之利息。
本判決第一項於原告以新台幣壹佰萬元供擔保後，得假執行；於
假執行實施前，被告以新台幣伍佰壹拾參萬陸仟伍佰零貳元為原
告供擔保後，得免為假執行。
原告其餘之訴及其餘假執行之聲請均駁回。
訴訟費用由被告負擔六分之五，餘由原告連帶負擔。
    事實及理由
一、程序上，原告於94年05月19日當庭擴張聲明請求自書狀繕本
    送達翌日起至清償日止，按週年利率5%計算之利息，應為准
    許。
二、原告方面：
  (1)原告承攬被告向中華映管股份有限公司所承包龍潭廠電路管
    線拉線工程，工程已完成，惟有下列工程款尚未給付：
    L1新建工程：208950元。
    L2動力工程：93年10月份款項4,222,588元已付清，93年
      11月與12月共計10,452,325元，被告僅付款4,500,000元
      ，尚有5,952,325元未付清。
    合計：0000000元，而依據承攬關係請求給付報酬，聲明被
    告應為給付（及遲延利息），及原告願供擔保請准宣告假執
    行。
  (2)L1新建工程，有估價單足證（原證一，p-05）。且該估價單
    上有被告公司卓逢團之簽章確認，應無疑義。
  (3)L2動力工程，實際包括三項「動力佈線工程、動力電壓盤工
    程、Cable Tray工程」，而時間有三個月。
    93年10月，動力佈線之工程：0000000元。（卷p-07）。
      93年10月，動力電壓盤工程： 385875元。（卷p-08）。
      93年10月，Cable Tray工程：0000000元。（卷p-09）。
    93年11月，動力佈線之工程：0000000元。（卷p-12）。
      93年11月，動力電壓盤工程： 180075元。（卷p-10）。
      93年11月，Cable Tray工程： 784875元。（卷p-11）。
    93年12月，動力佈線之工程：0000000元。（卷p-14）。
      93年12月，動力電壓盤工程：  22050元。（卷p-13）。
      93年12月，Cable Tray工程： 606491元。（卷p-15）。
    並陳明93年10月之款項，0000000元+385875元+0000000元
    =0000000元，已經付清；而其他款項共計00000000元，被告
    已付450萬元，尚有00000000元-0000000元=0000000元未付
    清。
三、被告方面：
  (1)L1新建工程，是被告自行施工完成，與原告無關，原告自不
    得請款。L2動力工程，原告提出之數據有誤，且原告未能善
    盡保管責任，造成被告電纜線大量失竊，損失千萬，而主張
    抵銷，原告已經無款可請求。聲明：駁回原告之訴，及願供
    擔保請求免與假執行。
  (2)關於L1新建工程，原證一之數量、單價都是正確的（卷p336
    ），只是該工程不是原告施作。
  (3)關於L2動力工程：
    動力電壓盤工程，三個月之數據均無爭執。
    Cable Tray工程，三個月合計後，依照原告之數量，原告
      請款金額有誤，應為0000000元，但實際上數量仍有錯誤
      ，應為0000000元（卷p275）。二者差距為293380元。
    動力佈線之工程：（差距為395855元，卷p276）。
      93年10月差距： 69890元。（卷p144至148）。
      93年11月差距：150302元。（卷p149至157）。
      93年12月差距：175664元。（卷p158至164）。
  (4)原告尚得請領之L2動力工程款：
    另應扣款：整修收尾工資628918元（卷p165至273）。
    計算式（卷p274）：
      原告請款：0000000元+00000000元=00000000元。
      被告付款：0000000元+0000000元=0000000元。
      應扣款項：Cable Tray工程，為293380元。
                動力佈線之工程，為395855元。
                整修收尾之工資，為628918元。
                （扣款合計0000000元）。
      未領款項：00000000-0000000-0000053=0000000元。
  (5)但依據合約第25條，原告有保管盡場原料（電纜線）之義務
    ，但原告疏於保管，造成被告電纜線嚴重失竊，參見電纜線
    損失統計表（卷p284，詳細進貨表卷p285至286），被告損
    失一千多萬元，請求抵銷之。
  註、95年04月14日本院會同兩造協商整理爭點，被告提出之數
      據與先前書狀陳報內容不一致之處，因書狀陳報之數據有
      相關資料可以比對，仍以書狀陳報為準，並此敘明。
四、得心證之理由：
  (1)本件雙方之爭執在於：
    L1新建工程：究竟是何人施工。
    L2動力工程：實際施工之數據。
  (2)L1新建工程：
    被告稱原證一之數量、單價都是正確的（參卷p336），只是
    該工程不是原告施作。但原告陳明原證一估價單上，有被告
    公司卓逢團之簽章確認，應無疑義。此部分，被告並未提出
    進一步之主張或舉證，如該施工與原告無關，何以被告之員
    工需要再估價單上簽名確認，顯見原告所主張為可信，原告
    此部分請求208950元為有理由。
  (3)L2動力工程：
    原告雖主張93年10月款項0000000元+385875元+0000000元
      =0000000元，已經付清；被告亦不否認付清該款項，但被
      告對93年10月請款之內容仍有爭議，本院仍將該部分列為
      爭執。但關於動力電壓盤工程，三個月之數據均無爭執。
      均先敘明。
    Cable Tray工程（三個月合計），被告依照原告之數量，
      原告請款金額有誤，應為0000000元，但實際上數量應為
      0000000元（參卷p275），二者差距為293380元。原告仍
      稱（三個月合計）未稅數據為0000000元，其計算之數據
      並無錯誤，並提出配線圖詳細說明（數據參卷p348，配線
      圖參卷p351至355）。
      本院認為，原告已經提出詳細之配線圖並說明計算之基礎
      ，故對Cable Tray工程，原告有請款數據統計表（卷p-09
      、11、15），也有詳述數據之說明（卷p348、p349），更
      有詳細之配線圖供參酌比對，而被告僅敘明對照表（參卷
      p275），沒有進一步之資料供參，本院無由為被告有利之
      認定，此部分原告之主張應為可信。被告主張應扣款（差
      距）293380元為無可採。
    動力佈線之工程部分：原告列出差距統計表為395855元，
      參卷p276。並將詳細數據逐一比對原告之請求統計表（卷
      p-07、12、14），分項列明93年10月差距：69890元（卷
      p144至148）、93年11月差距：150302元（卷p149至157）
      、93年12月差距：175664元（卷p158至164），合計原告
      統計上之差距為395855元，而原告僅列出請求統計表，並
      未進一步說明，此部分被告提出之詳細數據逐一比對應屬
      可信，故被告抗辯應扣款395855元為可信。
    整修收尾工資628918元（卷p165至p273），被告已經提出
      詳細之施工數據，包含工人姓名、施工時數、原因事由，
      並逐筆累計。原告雖空言否認，但被告相關資料非常詳細
      而可信，故被告主張之628918元扣款為可採。
    經合計（原告可以請款之金額）：
      原告請款：0000000元+00000000元=00000000元。
      被告付款：0000000元+0000000元=0000000元。
      應扣款項：動力佈線之工程，為395855元。
                整修收尾之工資，為628918元。
      00000000-0000000-000000-000000=0000000元。
  (4)至於被告所抗辯之電纜線失竊部分，被告稱依據合約第25條
    ，原告有保管盡場原料（電纜線）之義務，但原告疏於保管
    ，造成被告電纜線嚴重失竊，參見電纜線損失統計表（參卷
    p284，詳細進貨表卷p285至p286），被告損失一千多萬元，
    請求抵銷之。原告認為合約第25條（卷p-42），是估驗計算
    後原告才有保管之義務，所以否認該抵銷，本院參酌合約第
    25條之規範，及被告所稱失竊之情節並未舉證證明與原告有
    如何之具體關係，被告此部分抵銷抗辯自無理由。
五、經總計：L1新建工程208950元、L2動力工程0000000元，共
    為0000000元，原告依承攬契約請求及其法定遲延利息應為
    有理由。超過部分為無理由應予駁回。
    原告勝訴部分，雙方均陳明願供擔保，請求宣告假執行或免
    與假執行，核無不合，茲酌定相當之擔保金額，均予以准許
    。兩造其餘主張及攻擊防禦方法，與本件爭點無直接關係，
    不另一一審酌，就此敘明。
六、訴訟費用之分擔，依民事訴訟法第79條。
中    華    民    國    95    年    8     月    29    日
                  民事第五庭    法  官  陳心弘
以上正本係照原本作成
如對本判決上訴，須於判決送達後20日內向本院提出上訴狀
中    華    民    國    95    年    8     月    29    日
                                書記官  許博為


司法院資訊處製作；財團法人民間司法改革基金會備份。
